ACORDAO-COMPLETO-2418635

ACÓRDÃO DE RELAÇÃO

ACÓRDÃO DE RELAÇÃO 3656/2021 ATA 5/2021 - SEGUNDA CÂMARA

Acórdão 3656/2021-TCU-Segunda Câmara
Considerando que o presente processo trata de representação sobre os indícios de irregularidade no Pregão Eletrônico nº 14/2019 conduzido pelo Departamento de Polícia Rodoviária Federal (PRF) para a contratação de empresa especializada na confecção de equipamentos de proteção individual - EPI (vestimentas operacionais profissionais e acessórios) personalizados em prol dos policiais rodoviários federais de todas as unidades da PRF;
Considerando que, por meio do Acórdão 4778/2020-TCU-Segunda Câmara (Relação 12/2020) , a presente representação foi conhecida pelo TCU, mas considerada improcedente, tendo sido proferida, contudo, a adoção das seguintes medidas:
" (...) 1.7. Recomendar, nos termos do art. 250, III, do RITCU, que, se ainda não fez,  o Departamento de Polícia Rodoviária Federal (PRF) promova a maior padronização possível nos equipamentos empregados pela Polícia Rodoviária Federal (PRF) em sintonia com o equipamento adotado pela Polícia Federal (PF) , entre outros agentes públicos ligados à relevante área de Segurança Pública, com vistas a facilitar os procedimentos de aquisição e a obter a maior economia de escala nas aquisições da PRF, com a subsequente redução dos preços unitários e globais;
	1.8. Determinar que a Selog adote as seguintes medidas:
	1.8.1. envie a cópia do presente Acórdão, com a cópia do parecer da unidade técnica, ao representante e ao Departamento de Polícia Rodoviária Federal - PRF, para ciência e efetivo cumprimento das medidas assinaladas pelo item 1.7 deste Acórdão; e
	1.8.2. arquive o presente processo";
Considerando que, em resposta à recomendação por meio do Despacho nº 152/2020/CCP, de 13/5/2020 (Peça 24) , a PRF apresentou tempestivamente os esclarecimentos sobre a padronização nos equipamentos empregados pelo Departamento de Polícia Rodoviária Federal em conjunto com outros órgãos e agentes públicos congêneres.
Considerando, enfim, que, diante disso, a unidade técnica teria pugnado pelo atendimento do item 1.7 do Acórdão 4778/2020-TCU-Segunda Câmara (Relação 12/2020) , tendo, por isso, proposto o arquivamento do presente processo (Peça 27) ;
Os Ministros do Tribunal de Contas da União, reunidos em Sessão da 2ª Câmara, ACORDAM, por unanimidade, com fundamento nos arts. 143, inciso V, alínea "a", 235, 237, inciso VI e parágrafo único, e 250, incisos I e II, do Regimento Interno do TCU, aprovado pela Resolução nº  246, de 2011, em assinalar como cumprida a recomendação prolatada pelo item 1.7 do Acórdão 4778/2020-TCU-Segunda Câmara (Relação 12/2020) , e, em sintonia com o parecer emitido neste processo, prolatar as providências abaixo indicadas:
1. Processo TC-Processo 037.908/2019-7 (REPRESENTAÇÃO) 
	1.1. Representante: Falcão 28 - Eireli (CNPJ 23.700.303/0001-12) .
	1.2. Entidade: Departamento de Polícia Rodoviária Federal - PRF.
	1.3. Relator: Ministro-Substituto André Luís de Carvalho.
	1.4. Representante do Ministério Público: não atuou.
	1.5. Unidade Técnica: Secretaria de Controle Externo de Aquisições Logísticas (Selog) .
	1.6. Representação legal: não há.
	1.7. Providências: 
	1.7.1. enviar a cópia do presente Acórdão, com a cópia do parecer da unidade técnica, ao Departamento de Polícia Rodoviária Federal - PRF, para ciência; e
	1.7.2. arquivar o presente processo.

Segunda Câmara

Falcão 28 - Eireli (CNPJ 23.700.303/0001-12).

ANDRÉ DE CARVALHO

não há.

Não atuou.

REPRESENTAÇÃO (REPR)

Secretaria de Controle Externo de Aquisições Logísticas (Selog).